Inventaris van het archief van de Nederlandse Vereniging Bescherming Voetgangers, Voetgangersvereniging VBV, 1953-2000
Nationaal Archief, Den Haag
- Eerste Aanwinst
  - Nagekomen stukken, IV.
    - Stukken betreffende voorstellen tot voetgangersbeveiliging in stadsplanning., Archief van de groep belast met de Zweedse actie voor de veiligheid van het kind op weg naar school in het kader van het Internationaal Jaar voor het Kind: voorbereiding van publicaties.; 1970-1980; 1978-1980; 64
    - Archief van de groep belast met de Zweedse actie voor de veiligheid van het kind op weg naar school in het kader van het Internationaal Jaar voor het Kind: voorbereiding van publicaties., Documentatie inzake experimenten met geleidelijnen voor voetgangers op het wegdek in de Duitse Bondsrepubliek.; Stukken betreffende alcoholbestrijding.; Stukken betreffende internationale congressen op het gebied van verkeer.; 1980-1981; Z.j; 1964-1974; 1976; 65
    - Stukken betreffende internationale congressen op het gebied van verkeer., 1974-1981; 66
    - Stukken betreffende het nationaal verkeersveiligheidscongres., Stukken betreffende nationale congressen over stads- en verkeersplanning.; 1978; 1975; 67
- Tweede Aanwinst (2008)
  - Stukken van algemene aard, A.
    - Agenda, notulen en bijlagen, I.
      Er zijn ook agenda, notulen en bijlagen aanwezig bij de circulaires, zie de rubriek ingekomen en minuten van uitgegane stukken (AII).
      - Notulen en besluitenlijsten van de vergaderingen van het hoofdbestuur met de vertegenwoordigers van de districts- en afdelingsbesturen, 1971; 68; 1 omslag
      - Agenda's en bijlagen van de consul- en afdelingsvergaderingen, 1978, 1987-1988; 69; 1 omslag
        Niet compleet.
      - Agenda, notulen en bijlagen van de Algemene Ledenvergaderingen, gehouden in 1977, 1993, 1997-1998, 1978, 1993, 1997-1998; 70; 1 omslag
      - Agenda's, notulen en werklijsten van het werkoverleg van de kantoormedewerkers, 1988-1991, 1993-1994; 71; 1 pak
      - Agenda, notulen, actie- en besluitenlijst en bijlagen van de algemene vergaderingen van de Actieve Leden, 1990-1991; 72; 1 omslag
        Niet compleet. Met notulen en actiepunten- en besluitenlijst van de consul- en afdelingsvergadering gehouden op 27 mei 1989.
      - Agenda's, notulen en bijlagen van de regionale vergaderingen van de actieve leden, 1991, 1996-1999; 73; 1 pak
      - Agenda's, notulen en bijlagen van de vergaderingen van het dagelijks bestuur, 1999; 74; 1 pak
      - Agenda's, notulen en bijlagen van de vergaderingen van het hoofdbestuur, 1999; 75; 1 pak
    - Ingekomen en minuten van uitgegane stukken, II.
      - Ingekomen stukken bij het hoofdbestuur, 1984, 1986-1987, 1990-2000; 76-77; 2 pakken
        - 1984, 1986-1987, 1990-1996., 76
        - 1997-2000., 77
      - Uitgaande circulaires bestemd voor de actieve leden, bestuursleden, consuls, deelnemers van een cursus en vrijwilligers, 1971-1973, 1979-1980, 1990-1991, 1994-1997, 1999-2000; 78-82; 3 pakken en 2 omslagen
        - 1971-1973, 1979-1980, 1990-1991, 78
        - 1994, 79
        - 1995, 80
        - 1996, 81
        - 1997, 1999-2000., 82
    - Jaarverslagen, III.
      - Jaarverslagen, gedrukt, 1959-1973; 23
        Aanwinst 1989.
      - Jaarverslagen, 1967-1970, 1972-1974, 1977-1987 en 1995; 83; 1 pak
  - Stukken van bijzondere aard, B.
    - Huishouding van de vereniging, I.
      - Instelling, ontwikkeling en opheffing, 1.
        - Oprichting en organisatie, 1.1
          - Verslag van L.C. Admiraal betreffende de oprichting van de vereniging, ca. 1953; 84; 1 stuk
            Verslag is mogelijk gepubliceerd in "Het Vaderland" en/of "Mensen op Straat".
          - Brief van de voorzitter aan alle district- en afdelingsbesturen van de vereniging betreffende de vervanging van het districtensysteem van de vereniging, afschrift, 1977; 85; 1 stuk
          - Akte houdende de wijzing van de statuten, afschrift, 1989; 86; 1 stuk
          - Notitie betreffende de discussie over de formele organisatiestructuur van de vereniging, 1991; 87; 1 stuk
            Behoort bij agendapunt 5 van de regionale vergadering in herfst 1991 van de Actieve Leden. Deze vergaderstukken zijn niet aangetroffen in het archief.
          - Ingekomen ingevulde formulieren behorende bij de enquête over het functioneren van de vereniging, 1992; 88; 1 pak
          - Stukken betreffende de bepaling van de standpunten van de vereniging ten behoeve van de reorganisatie, samengesteld door de adviseur van Interim Management Alphen, 1995; 89; 1 omslag
          - Notitie "De Voetgangersvereniging in vogelvlucht" ingaande op de uitgangspunten, de voortrekkersrol, de permanente activiteiten en de organisatie van de vereniging, alsmede de samenwerking met de Vrouwen Advies Commissies voor de woningbouw (VAC's), z.j; 90; 1 stuk
          - Notitie betreffende enkele suggesties voor het hoofdbestuur ter verbetering van de interne organisatie, z.j; 91; 1 stuk
          - Statuten en huishoudelijk reglement, afschriften, z.j; 92; 2 stukken
        - Fusie/opheffing, 1.2
          Bij de vergaderstukken zijn ook stukken betreffende de fusie van de vereniging te vinden, zie de inventarisnummers 70, 73-75.
          - Offerte van Moret Ernst & Young te Utrecht aan de stuurgroep Verkeersveiligheidorganisaties van Veilig Verkeer Nederland betreffende de begeleiding van de fusie tussen Veilig Verkeer Nederland, de Voetgangersvereniging en Kinderen Voorrang door Moret Ernst & Young, afschrift, 1997; 93; 1 stuk
            Hoort bij agendapunt 4 van de vergadering van het hoofdbestuur op 14 september 1997. Deze vergaderstukken zijn niet in het archief aangetroffen.
          - Notitie "Maatschappelijk functie van de Verkeersveiligheidsorganisatie (VVO)" betreffende de discussie over de strategische keuzen ten behoeve van de vormgeving van de voorgenomen fusie, 1997; 94; 2 stukken
            Hoort bij agendapunt 4a van de bijzondere Algemene Ledenvergadering gehouden in juni 1998 en bij agendapunt 3 van de vergadering van het hoofdbestuur op 14 oktober 1997, zie het inventarisnummer 70.
          - Kaart '3 is prettig' betreffende de overbrenging van goedwensen aan de leden voor het jaar 2000 met de mededeling dat de vereniging op 1 januari 2000 gaat fuseren met Veilig Verkeer Nederland en Stichting Kinderen Voorrang, 1999; 95; 1 stuk
      - Bestuur, 2.
        - Persbericht betreffende de voorzitterswisseling bij het bestuur, 1979; 96; 1 stuk
          De heer C.A. Kuysten droeg het voorzitterschap over aan mevrouw B.W. Jansen-Marsman.
        - Brief van de voorzitter, mevrouw B.W. Jansen-Marsman, aan de voorzitter van het bestuur van de afdeling Den Haag betreffende de gewijzigde samenstelling van het dagelijks bestuur, 1979; 97; 1 stuk
      - Leden / vrijwilligers, 3.
        - Aanmelding/benoeming en opzegging, 3.1
          - Ingekomen brief van het eerste lid van de vereniging, origineel en afschrift, 1953; 98; 2 stukken
          - Ingekomen brieven van mensen die een bijdrage willen leveren aan het werk van de vereniging, 1953-1954; 99; 2 stukken
          - Brief van de heer W. Drees betreffende de opzegging van de contributie, 1980; 100; 1 stuk
            Met een transcriptie.
          - Stukken betreffende de benoeming van mevrouw B. Beringen-van Ettekoven tot consul van de vereniging in de gemeente Nieuwegein, 1987; 101; 1 stuk
          - Ingekomen brief van G.J. van Breukelen - Schoote betreffende de terugtrekking als consulente van de vereniging in de gemeente Harmelen, afschrift, 1987; 102; 1 stuk
          - Oningevulde diploma voor de ereleden van de vereniging, z.j; 103; 1 stuk
        - Ledenadministratie, 3.2
          - Stukken betreffende de wijziging van de structuur van het lidmaatschapssysteem van de vereniging met ingang van 1 januari 1980, 1979; 104; 3 stukken
            Op de Algemene Ledenvergadering van 21 november 1979 is het voorstel behandeld en aanvaard.
        - Ledenwerving, 3.3
          - Stukken betreffende de omschrijving van de taken van de consuls en vertegenwoordigers in de Regionale Organen Verkeersveiligheid ten behoeve van de werving van vrijwilligers, 1988, 1990-1991; 105; 1 omslag
          - Lijst van de geworven leden door actieve leden door middel van ledenwerfkaartjes en/of algemene folders, ca. 1991; 106; 1 stuk
          - Brief aan het bestuur van de afdeling Den Haag betreffende de bijdrage in de organisatie- en materiaalkosten voor de werving van de (actieve) (bestuurs)leden, 1993; 107; 1 stuk
          - Notitie betreffende de ondersteuning bij het werven van actieve leden voor de vereniging, met name de afdeling Den Haag, afschrift, 1993; 108; 1 stuk
          - Notitie "Het leven begint bij veertig" betreffende het verzoek aan diverse organisaties om de advertentie inzake de werving van nieuwe leden binnen hun organisatie te verspreiden, ca. 1993; 109; 1 stuk
            De genoemde advertentie zit hierbij niet ingesloten.
          - In- en uitgaande correspondentie betreffende de plaatsing van advertenties in verschillende uitgaven als promotie van het vrijwilligerswerk bij de vereniging, 1994-1997 en 1999; 110; 1 pak.
          - Brief van P. Allewijn betreffende het opstellen van een handleiding voor de werving van consuls, 1997; 111; 1 stuk
          - Folders met aanmeldingsformulier met de doelstellingen van de vereniging, gericht op potentiële leden, z.j; 112; 2 stukken
          - Briefkaarten om lid te worden van de vereniging, z.j; 113; 1 omslag
            De briefkaarten bevatten verschillende uitvoeringen en jaren.
          - Formulieren 'Actief worden?' voor mensen, die een actieve bijdrage willen leveren voor de vereniging en/of afdelingen, z.j; 114; 2 stukken
          - Flyer "De voetgangersvereniging in Den Haag" bedoeld voor de werving van vrijwilligers voor de vereniging, z.j; 115; 1 stuk
          - Notitie betreffende de activiteiten van de vereniging bedoeld voor een voorlichtend praatje voor te houden vrijwilligersbijeenkomsten in Noord-Holland, z.j; 116; 1 stuk
      - Personeel, 4.
        - Proza "Een filosofie over De Voetganger", samengesteld voor het afscheid van Anton Houdijk als secretaris, 1992; 117; 1 stuk
        - Stukken betreffende het feestelijke afscheid van de directrice, mevrouw B. Jansen-Marsman, 1994; 118; 1 omslag
          De overhandiging van een verkeersadvies over Theresiastraat in de wijk Bezuidenhout aan de wethouder Verkeer en Vervoer, Binnenstad en Monumenten van de gemeente Den Haag is een onderdeel van het programma van deze dag, zie het inventarisnummer 169.
        - Staat betreffende de verdeling van de formatieplaatsen bij verschillende activiteiten van de vereniging, geordend per functie, z.j; 119; 1 stuk
      - Bezittingen en financiën, 5.
        - Verwerving van de subsidies, 5.1
          - Stukken betreffende de aanvraag om subsidie van het Ministerie van Verkeer en Waterstaat ten behoeve van het werk van de vereniging, 1973-1974; 120; 1 omslag
          - Ingekomen brief van de gemeente Den Haag aan het bestuur betreffende de afwijzing van het verzoek om een bijdrage voor 1995, afschrift, 1994; 121; 1 stuk
          - Brieven aan de gemeente Den Haag betreffende de aanvraag om financiële bijdragen voor de jaren 1998 en 2000 ten behoeve van het werk van de vereniging, 1997 en 1999; 122; 2 stukken
          - Stukken betreffende de verkrijging van subsidie van de gemeente Zoetermeer voor de uitvoering van het project "Oversteekdag Zoetermeer", alsmede de opgave van de gemaakte kosten van dit project aan de gemeente, 1998-1999; 123; 1 omslag
            Niet compleet, zie ook de inventarisnummers 879 en 889.
        - Verantwoording van de baten en lasten, 5.2
          - Voorlopige rekening van baten en lasten over het jaar 1977 en voorlopige balans per 31 december 1977, 1978; 124; 2 stukken
        - Afdracht van de inkomsten aan de afdeling Den Haag, 5.3
          - Brieven aan het bestuur van de afdeling Den Haag betreffende de afdracht van contributieontvangsten en gemeentelijke bijdragen over de jaren 1988, 1989, 1990 en 1991 aan de afdeling, afschriften, 1989, 1990-1992; 125; 1 omslag
          - Brieven aan de afdeling Den Haag betreffende de afdracht van de bedragen over de jaren 1993 en 1996 die de vereniging heeft ontvangen aan contributies van leden en subsidies van gemeenten, 1994 en 1997; 126; 1 stuk
    - Taakuitvoering, II.
      - Het ontwikkelen, het bepalen en het uitwerken van het beleid, 1.
        - Brief van een bestuurslid betreffende de opmerkingen voor de bestuursvergadering op 22 juni 1972 over het gebrek aan belangstelling voor het verenigingsleven in Nederland en het gevolg daarvan voor de te bereiken doelstellingen van de vereniging, 127; 1 stuk
        - Notitie "Beleidsstrategie", houdende het resultaat van de bezinning op de doelstellingen, uitgangspunten en methodes van de vereniging, 1985; 128; 1 stuk
        - Verslagen van de visie van de vereniging op "Oversteken door voetgangers", ca. 1985; 129; 2 stukken
          Het verslag is op 19 maart vastgesteld door het hoofdbestuur. Zie ook de inventarisnummers 146 en 166.
        - (Concept-)werkplannen, 1991-1992, 1994-1998; 130; 1 omslag
          Werkplan 1991 is een concept.
        - Geleidebrief met het rapport "De positie van de voetganger belicht" bedoeld voor de discussie over de meerjarenplanning en prioriteitsstelling voor de activiteiten van de vereniging, 1993; 131; 2 stukken
          Deze stukken behoren bij agendapunt 8 van de vergadering van de Verenigingsraad op 20 november 1993, die niet in het archief zijn aangetroffen.
        - Rapport "De positie van de Voetgangersvereniging onderzocht: rapport behorend bij het onderzoek naar de positie van voetgangersvereniging in het verkeer- en vervoersveld", uitgevoerd door H. Dussel in het kader van de studie Politicologie aan de KU-Nijmegen in opdracht van de vereniging, 1994; 132; 1 stuk
        - Rapport "De positie van de voetganger belicht" betreffende de inventarisatie hoe de positie van de voetganger in de loop van de tijd is veranderd en welke factoren hieraan hebben bijgedragen, 1994; 133; 1 stuk
          Het rapport is samengesteld in het kader van 40 jarig bestaan van de vereniging.
        - Beleidsplan "Opstap naar 2000", met verkorte versie, 1996; 134; 2 stukken
          Het plan is vastgesteld in de vergadering van het hoofdbestuur op 18 juni 1996.
        - Rapport "Veilig verblijven: systematisch werken aan leefbare steden en dorpen" betreffende de beschouwing op de visie "Veilig verblijven" met aanbevelingen, samengesteld door W. Vermeulen, G. Hendriks en E. Verwiel, 2000; 135; 1 stuk
        - Werkplan "Snelheidscontroles" met de uitwerking van ROV snelheidscampagnes en "Actielijst snelheidscampagne", afschriften, z.j; 136; 3 stukken
      - Het volgen en het beoordelen van het overheidsbeleid, 2.
        - Nota betreffende het standpunt van de vereniging over de verkeersopvoeding van kinderen, 1964; 137; 1 stuk
        - Richtlijnen voor het beoordelen van de bestemmingsplannen met betrekking tot de veiligheidsaspecten voor voetgangers, 1971; 138; 1 stuk
        - Notitie betreffende de veiligheidseisen van de vereniging gericht aan de bevoegde autoriteiten en instanties naar aanleiding van het verslag van de enquête naar de veiligheid van de omgeving van scholen voor basisonderwijs en voor buitengewoon lager onderwijs, 1973; 139; 1 stuk
          De eisen zijn vastgesteld in de Algemene Ledenvergadering op 11 mei 1973. Voor het verslag van de enquête, zie het inventarisnummer 182.
        - Verslag betreffende de hoorzitting op 7 mei 1973 over de voetgangersoversteekplaats op de Generaal Spoorlaan nabij de John F. Kennedylaan te Rijswijk, ca. 1973; 140; 1 stuk
        - Ingekomen geleidebrief met nota "Milieuhygiëne" van de wethouder Stadsontwikkeling van de gemeente Den Haag aan de leden van de commissies voor Stadsontwikkeling, Jeugd, Sport & Recreatie, Openbare Werken, Verkeer & Vervoer, Onderwijs, Economische Zaken en Gemeentefinanciën betreffende het verzoek om commentaar te leveren op de nota, 1978; 141; 2 stukken.
        - Notitie "Wie is er bejaard?", gericht aan de werkgroep "Verkeersproblemen en -deelname van bejaarden", afschrift, 1978; 142; 1 stuk
        - Notitie betreffende de geformuleerde gedachten, overwegingen, stellingen en aanbevelingen van de vereniging over de taak en functie van de gemeente bij de bescherming van de voetgangers, 1979; 143; 1 stuk
        - Stukken betreffende de vertegenwoordiging van de vereniging in de Onderwijscommissie voor Veilig Verkeer, 1979-1980; 144; 1 omslag
        - Stukken betreffende de steunbetuiging aan het verzoek van Eerste Enige Wielrijders Bond (ENWB) inzake de plaatsing van een verkeersinstallatie op de kruising Pompstationsweg / van Alkmadelaan te Den Haag, 1979-1980; 145; 1 stuk
        - Stukken betreffende de standpunten van de vereniging over verkeersbrigades, voetgangersoversteekplaatsen, verkeerslichten, opgeblazen fietsopstelstrook, rechtsaf door rood (RADR) en oversteken door voetgangers, 1986; 146; 1 omslag
        - Notitie betreffende de reactie van de vereniging op het meerjarenplan Verkeersveiligheid 1987-1991 van de Ministerie van Verkeer en Waterstaat, 147; 1 stuk
        - Verslag "We? We want to change this world", samengesteld door B.W. Jansen-Marsman, 1988; 148; 1 stuk
        - Nota betreffende de reactie van de vereniging op de 4e nota Ruimtelijke Ordening, 1988; 149; 1 stuk
        - Achtergronddocumentatie betreffende de standpunten van de vereniging inzake de voorlichtingscampagne "Naleving snelheidslimieten binnen de bebouwde kom", samengesteld door P. Snoeren, R. in 't Veld en W. Vermeulen, 1988; 150; 1 stuk
        - Stukken betreffende de bemoeiing van de vereniging ingaande de aansprakelijkheid van de gemeente Den Haag als wegbeheerder bij het verkeersongeval op de Machiel Vrijenhoeklaan te Den Haag op 6 mei 1988, 1988-1989; 151; 1 omslag
        - Achtergrondinformatie "Hoe verdelen wij onze steden en dorpen in verblijfsruimten en verkeersaders" als stimulans voor de overheden om de maatregelen verder door te voeren die stad en dorp tot aangename plaatsen kunnen maken om te wonen en te vertoeven, samengesteld door afdeling Verkeer, 1989; 152; 1 stuk
        - Stukken betreffende de bijdrage van de vereniging aan de discussie over de maatregel "Motorvoertuigenverlichting overdag (MVO)", 1989; 153; 2 stukken
        - Notitie betreffende het commentaar van de vereniging op het tweede structuurschema Verkeer en Vervoer, 1989; 154; 1 stuk
          De notitie is als agendapunt 6-a en 9-a besproken op de vergadering van de Verenigingsraad en Algemene Ledenvergadering op 28 oktober 1989.
        - Stukken betreffende de verlening van medewerking aan de tijdelijke plaatsing van een nieuw soort attentiebord bij een aantal onveilige oversteekplaatsen in Den Haag door de commissie voor Verkeer en Vervoer, Openbare Werken en Monumenten van de gemeente Den Haag, 1989; 155; 1 omslag
        - Notitie van de initiatiefgroep "Wijs op Weg" betreffende het doen van voorstellen over het gemeentelijk verkeers- en vervoerbeleid voor de inhoud van de partijprogramma's voor de gemeenteraadsverkiezingen in 1990, 1989-1990; 156; 1 omslag
          De vereniging heeft zitting in de initiatiefgroep "Wijs op Weg".
        - Notitie met geleidebrief betreffende de discussie over de uitvoeringsvoorschriften van het Besluit Administratieve Bepalingen inzake het Wegverkeer (BABW) ten behoeve van de vergadering van het hoofdbestuur op 3 april 1990, 157; 2 stukken
        - Stukken betreffende het advies van de Centrale Politie Verkeers Commissie (CPVC) aan de ministers van Binnenlandse Zaken en Justitie, die ingaat op de verhouding tussen de politie en de Regionale Organen voor de Verkeersveiligheid, 1991; 158; 1 omslag
        - Notitie betreffende de afweging van de voor- en nadelen van minirotondes voor voetgangers als voorbereiding voor het formuleren van een definitief standpunt hierover, 1991; 159; 1 stuk
        - Achtergronddocumentatie "Voetgangers en Openbaar Vervoer" betreffende het standpunt van de vereniging over voetgangers en Openbaar Vervoer, samengesteld door de afdeling Verkeer, 1991; 160; 1 stuk
        - Achtergronddocumentatie "Voetganger als uitgangspunt in de ruimtelijke planning" als een bijdrage aan een discussie over de mogelijkheden van de overheid om bebouwde gebieden te realiseren waarbinnen de mens te voet aangenaam en veilig kan verblijven en verplaatsen, samengesteld door de afdeling Verkeer, 1991; 161; 1 stuk
        - Brochure betreffende de uitnodiging voor de maatregelmarkt in de Goudse schouwburg op 14 november 1991 waar 20 gemeenten hun maatregelen presenteren die zij hebben genomen in het kader van de overheidsactie: 25% minder verkeersslachtoffers, ca. 1991; 162; 1 stuk
        - Stukken betreffende de verneming van de reactie van de minister van Verkeer en Waterstaat aan de Tweede Kamer op het rapport "Naar een duurzaam veilig wegverkeer" van de Stichting Wetenschappelijk Onderzoek Verkeersveiligheid (SWOV), 1992; 163; 2 stukken
        - Ingekomen brief van de voorzitter van de Raad voor de Verkeersveiligheid, mr. Pieter van Vollenhoven, aan de voorzitter van het Regionaal Orgaan Verkeersveiligheid Friesland betreffende het verzoek om deel te nemen aan de discussie over de duurzame aandacht voor verkeersveiligheid, afschrift, 1992; 164; 2 stukken
        - Brief aan het Regionaal Orgaan Verkeersveiligheid Groningen met een afschrift van de brief aan Gedeputeerde Staten van Groningen betreffende de decentralisatie van het verkeersveiligheidbeleid, 1992; 165; 2 stukken
        - Verslag betreffende de standpunten van de vereniging op verschillende verkeersaspecten, verdeeld in vier thema's: oversteken, voetgangersroutes, verblijfsgebieden en verkeersaders én overig, 1992; 166; 1 stuk
        - Achtergronddocumentatie "Oversteken houdt niet op bij de zebra" betreffende het aan orde brengen van het oversteekproblematiek en oplossingen aan de overheid, samengesteld door R. Methorst, J.A.A.M. Pieters en W. Vermeulen van de afdeling Verkeer, 1992; 167; 1 stuk
        - Notitie "Rotondes" betreffende het advies aan de overheden over de toepassing en uitvoering van verkeerspleinen nieuwe stijl, samengesteld in samenwerking met Veilig Verkeer Nederland, Pressiegroep Kinderen Voorrang en Fietsersbond ENFB, 1993; 168; 1 stuk
        - Stukken betreffende de overhandiging van een verkeersadvies over een veilige weginrichting van de Theresiastraat in de wijk Bezuidenhout te Den Haag aan de gemeente Den Haag op 24 juni 1994, 169; 1 omslag
          Deze activiteit hoort bij het programma van het afscheidsfeest van de directrice B. Jansen-Marsman, zie het inventarisnummer 118. Eén stuk bevat verf op de achterzijde.
        - Rapport en handleiding "Lopend door een ruimtelijk plan" voor het beoordelen van en het reageren op ruimtelijke plannen van de gemeentes, samengesteld door R. Jans, 1995; 170; 2 stukken
        - Paper "Duurzaam veilige zebra's" betreffende het overzicht van de argumenten voor het behoud van zebra's met voorstellen tot verbetering van het ontwerp van zebra's, alsmede het standpunt van de vereniging inzake zebra versus kanalisatiestrepen, samengesteld door de vereniging in samenwerking met de pressiegroep Kinderen Voorrang, ca. 1995; 171; 2 stukken
          De paper is gepubliceerd in de bundel "Verkeerskundige Werkdagen 1995, mei 1995, p. 107-116, van de Stichting C.R.O.W. Het standpunt op zebra versus kanalisatiestrepen van de vereniging is mogelijk gebruikt bij het opstellen van de paper.
        - Stukken betreffende de verneming van het meerjarenplan en de voortgangsrapportage "Bereikbaar Nieuw Centrum" van de gemeente Den Haag, alsmede de reactie van de vereniging hierop, 1995-1996; 172; 1 omslag